臺灣新竹地方法院普通庭裁定　　　　　100年度秩抗字第4號
移送機關　　新竹縣政府警察局竹北分局
抗告人即
被移送人　　盧元鴻即開心企業社
上列抗告人因違反社會秩序維護法案件，不服本院竹北簡易庭於
中華民國100 年10月4 日所為第一審裁定（100 年度竹北秩字第
35號），提起抗告，本院普通庭為第二審裁定如下：
    主  文
抗告駁回。
    理  由
一、原裁定意旨略以：被移送人盧元鴻係新竹縣竹北市○○○路
    151 號「開心網咖」（商業登記名稱：開心企業社）之負責
    人，先於民國100 年7 月3 日凌晨2 時20分許，其管理人林
    芷芸在上開網咖店內，有縱容未滿18歲少年，於深夜聚集其
    內，而不即時向警察機關報告之違反社會秩序維護法行為，
    經新竹縣政府警察局竹北分局裁處罰鍰新臺幣（下同）3 千
    元。復於同年月12日凌晨0 時45分許，其管理人葉青峰在上
    開網咖店內，再次有縱容未滿18歲少年陳ｏ威、張ｏ葳，於
    深夜聚集其內，而不即時向警察機關報告之違反社會秩序維
    護法行為，經新竹縣政府警察局竹北分局裁處罰鍰3 千元，
    爰併處停止營業等語。
二、抗告人抗告意旨略以：抗告人業於100 年7 月1 日移轉上開
    網咖之經營權予蔡瑜銘，買方業於同年月11日以轉帳匯款方
    式給付買賣價金完畢，開心網咖於100 年7 月12日凌晨為警
    查獲時，抗告人已非該網咖之負責人云云。
三、經查：
（一）按公共遊樂場所之負責人或管理人，縱容兒童、少年於深
      夜聚集其內，而不即時報告警察機關者，處新臺幣1 萬5
      千元以下罰鍰；其情節重大或再次違反者，處或併處停止
      營業或勒令歇業，社會秩序維護法第77條定有明文；又同
      法第9 條規定：「本法所稱深夜，係指凌晨零時至五時而
      言」，據此，公共遊樂場所之負責人或管理人，依法應於
      每日凌晨零時前，勸導兒童及少年離開該公共遊樂場所返
      家休息，以維護兒童、少年之身心健康及安全，如有兒童
      或少年不聽勸導離去者，公共遊樂場所之負責人或管理人
      即應於凌晨零時後立刻報告警察機關處理。
（二）本件抗告人即被移送人經營之前揭網咖店，於100 年7 月
      3 日凌晨2 時20分許，為警查獲未滿18歲少年林ｏ祥、陳
      ｏ威聚集其內上網玩電腦遊戲，而該店場之管理人林芷芸
      明知上開社會秩序維護法第77條前段之規定，詎其於凌晨
      零時以後並未查核店內消費者身分，禁止未成年少年進入
      或留置其內，亦未向警察機關報告等情，業據林芷芸及上
      開查獲少年林ｏ祥等2 人供承明確，並有新竹縣政府警察
      局竹北分局製作之筆錄3 份附卷足稽（參原審卷第11-16
      頁），且其管理人林芷芸亦經新竹縣政府警察局竹北分局
      裁處罰鍰3 千元，亦有該局竹縣北警偵秩字第1005005279
      號違反社會秩序維護法案件處分書存卷可佐（參原審卷第
      10頁）。竟猶不知警惕，抗告人所經營之「開心網咖」，
      於同年月12日凌晨0 時45分許，其管理人葉青峰在上開網
      咖店內，再次有縱容未滿18歲少年陳ｏ威、張ｏ葳，於深
      夜聚集其內，而不即時向警察機關報告之違反社會秩序維
      護法行為，經新竹縣政府警察局竹北分局裁處罰鍰3 千元
      等情，有新竹縣政府警察局竹北分局100 年7 月14日竹縣
      北警秩字第1000014815號違反社會秩序維護法案件處分書
      一紙在卷可稽（參原審卷第3 頁）。觀諸社會秩序維護法
      第77條之規範目的，係賦予公共遊樂場所負責人維護兒童
      及少年身心健康、安全之社會責任，是公共遊樂場所負責
      人除其在場時須切實依法律規定執行勸導兒童及少年離開
      該公共遊樂場所，或即時報告警察機關處理外，於其未在
      現場時，更須監督指揮現場管理人執行前述規定。本件告
      人盧元鴻於100 年7 月12日凌晨既仍為開心網咖店之負責
      人，自負有監督所屬員工依據法律規定管理網咖店之義務
      ，非謂其當時不在現場便可免責，是其行為違反社會秩序
      維護法第77條之規定，已臻明確。
（三）雖抗告人以「開心網咖」於100 年7 月12日凌晨0 時45分
      許為警查獲時，其已非該網咖店之負責人云云，惟觀諸抗
      告人經營之「開心企業社」（即「開心網咖」）商業登記
      基本資料（參本院秩抗卷第6 頁）暨本院向新竹縣政府查
      詢結果，該店負責人由抗告人變更為蔡瑜文之完成變更登
      記時間係於100 年7 月14日，此有新竹縣政府100 年11月
      2 日府產商字第1000143190號函及檢附之商業登記抄本在
      卷可稽（參本院秩抗卷第13-14 頁）。社會秩序護法第77
      條裁罰之對象既包含公共遊樂場所之負責人，縱抗告人以
      其於100 年7 月11日即收受移轉上開網咖經營權之買賣價
      金云云，惟按「違反社會秩序行為之處罰，以行為時本法
      有明文規定者為限。」「公共遊樂場所之負責人或管理人
      ，縱容兒童、少年於深夜聚集其內，而不即時報告警察機
      關者，處新臺幣1 萬5 千元以下罰鍰；其情節重大或再次
      違反者，處或併處停止營業或勒令歇業。」社會秩序維護
      法第2 條、第77條定有明文，足徵本法處罰之行為主體，
      係以行為當時之行為人為其處罰依據。本件抗告人於上開
      網咖為警查獲時既仍為「開心網咖」之登記負責人，則本
      件之處罰，要不因其後負責人有所更異而影響其罰責，抗
      告人仍為本件違反社會秩序行為之處罰主體。
（四）綜上所述，原審以抗告人許係公共遊樂場所之負責人，縱
      容少年於深夜聚集其內，而不即時報告警察機關，再次違
      反，援引社會秩序維護法第77條之規定，裁處停止營業4
      日，於法並無不合，抗告人執詞指摘原裁定不當，並無理
      由，應予駁回。
四、爰依社會秩序維護法第58條、第92條、刑事訴訟法第 412條
    ，裁定如主文。
中    華    民    國   100    年    11    月    29    日
                      普通庭審判長法  官  賴淑敏
                                  法  官  楊數盈
                                  法  官  毛松廷
以上正本證明與原本無異。
不得再抗告。
中    華    民    國   100    年    11    月    29    日
                                  書記官  劉亭筠